【裁判字號】    99,上易,109
【裁判日期】    990202
【裁判案由】    詐欺
【裁判全文】
臺灣高等法院高雄分院刑事判決         99年度上易字第109號
    上  訴  人
    即  被  告  甲○○
    上  訴  人
    即  被  告  乙○○
上列上訴人因詐欺案件，不服臺灣高雄地方法院97年度易字第13
88號中華民國98年11月13日第一審判決（起訴案號：臺灣高雄地
方法院檢察署97年度偵字第7858號、第20706 號），提起上訴，
本院判決如下：
    主  文
上訴駁回。
    理  由
一、按不服地方法院之第一審判決而上訴者，應向管轄第二審之
    高等法院為之。上訴書狀應敘述具體理由。第二審法院認為
    上訴書狀未敘述理由，應以判決駁回之，刑事訴訟法第361
    條第1 項、第2 項、第367 條前段分別定有明文。而所謂具
    體理由，必係依據卷內既有訴訟資料或提出新事證，指摘或
    表明第一審判決有何採證認事、用法或量刑等足以影響判決
    本旨之不當或違法，而構成應予撤銷之具體事由，始克當之
    （例如：依憑證據法則具體指出所採證據何以不具證據能力
    ，或依憑卷證資料，明確指出所為證據證明力之判斷如何違
    背經驗、論理法則）；倘僅泛言原判決認定事實錯誤、違背
    法令、量刑失之過重或輕縱，而未依上揭意旨指出具體事由
    ，或形式上雖已指出具體事由，然該事由縱使屬實，亦不足
    以認為原判決有何不當或違法者（例如：對不具有調查必要
    性之證據，法院未依聲請調查亦未說明理由，或援用證據不
    當，但除去該證據仍應為同一事實之認定），皆難謂係具體
    理由，俾與第二審上訴制度旨在請求第二審法院撤銷、變更
    第一審不當或違法之判決，以實現個案救濟之立法目的相契
    合，此有最高法院97年台上字第892 號判決意旨可參照。
二、經查：被告甲○○上訴意旨以：因同事乙○○介紹應徵成衣
    批發兼差，當時因家庭負擔重，需補貼家用，應徵時，自稱
    「宏仔」之人告知是從事網路成衣批發，可幫成衣老闆送衣
    服或收帳款，且提及薪水會匯入戶頭，所以就給他郵局帳戶
    影本封面及身分證影本，之後他就叫我等通知，過了幾天宏
    仔通知我，出去收貨款很慢，所以他叫應付款的商店匯款到
    我的戶頭，他說因為他的帳戶不能匯，因有欠銀行錢，他說
    你出去收跟直接匯進你的帳戶是一樣的，我的計薪方法是依
    照廠商匯入我的帳戶金額抽取2%計算。錢匯入我的帳戶後宏
    仔會告訴我去把錢領出來，宏仔會約在某處見面，我再把當
    日全部的金額交給他，會當場計算2%的錢給我。我在不知情
    的情況下犯罪等語。被告乙○○上訴意旨，則以其是在蘋果
    日報看到有成衣批發在徵人，遂前往應徵，是宏仔跟其面試
    ，要求提供身分證及帳戶影本作為匯薪水之用，宏仔要其幫
    忙收帳款，帳款就直接匯進帳戶，再由我從帳戶領現金交給
    宏仔，薪水以匯入我帳戶的金額3%計算，被告實是受害者等
    語，均指摘原判決不當云云。然查：被告甲○○、乙○○於
    偵查及原審均曾為相同之辯解，但均於原審98年6 月19日準
    備程序時為認罪之答辯，原審遂以簡式審判程序進行，並據
    以論罪科刑，並無不合。被告2 人上訴，仍執前詞，卻未依
    卷內既有訴訟資料或提出新事證，指摘或表明原審判決有何
    用法或量刑等足以影響判決本旨之不當或違法，揆諸上開說
    明，自非屬得上訴第二審之具體事由。
三、綜上所述，本件揆諸上開法條規定及最高法院判決意旨，被
    告之上訴，難認合法，應予駁回。爰不經言詞辯論，依刑事
    訴訟法第367 條前段、第372 條規定，判決如主文。
中    華    民    國    99    年    2     月    2     日
                  刑事第二庭  審判長法  官  林正雄
                                    法  官  陳啟造
                                    法  官  黃壽燕
以上正本證明與原本無異。
不得上訴。
中    華    民    國    99    年    2     月    2     日
                                    書記官  齊椿華

司法院資訊處製作；財團法人民間司法改革基金會備份。
